【裁判字號】    99,交易,333
【裁判日期】    990630
【裁判案由】    業務過失傷害
【裁判全文】
臺灣臺北地方法院刑事判決             99年度交易字第333號
公  訴  人  臺灣臺北地方法院檢察署檢察官
被      告  乙○○
上列被告因業務過失傷害案件，經檢察官提起公訴（99年度偵字
第4648號），被告於準備程序中就被訴事實為有罪之陳述，經本
院告知簡式審判程序之旨，並聽取被告與公訴人之意見後，裁定
進行簡式審判程序審理，判決如下：
    主  文
乙○○從事業務之人，因業務上之過失傷害人，處拘役肆拾日，
如易科罰金，以新臺幣壹仟元折算壹日。
    事  實
一、乙○○係巨富工業有限公司（起訴書誤載為巨富食品公司）
    聘僱之自用小貨車司機，平日以駕駛自用小貨車載運食品配
    送為業，為從事駕駛業務之人。於民國98年7 月24日18時許
    ，駕駛車牌號碼4021-KG 號自用小貨車載運食品配送完畢返
    回公司，沿臺北市○○○路由東往西方向行駛，行經臺北市
    ○○○路2 段65號前時，原應注意車前狀況，並隨時採取必
    要之安全措施，而當時天候為晴，日間自然光線，路面為柏
    油路面、乾燥、無缺陷及障礙物，視距良好，依當時情形，
    並無不能注意之情事，竟疏於注意及此，而貿然前行，適前
    方甲○○將停放於路旁機車停車格內之車牌號碼CKT-398 號
    重型機車倒車牽離停車格時，亦疏未注意應於不影響車道上
    車輛行進之情況下將機車牽離停車格，竟未注意其他車輛，
    即將機車車身自停車格倒車至車道上，乙○○見狀已閃煞不
    及，其所駕駛之貨車旋即撞上甲○○機車之右側車身，甲○
    ○因而人車倒地，並受有大腿挫傷擦傷、前臂挫傷擦傷等傷
    害。乙○○於肇事後，隨甲○○前往醫院，並在到醫院處理
    事故之警員知悉何人為肇事者前，即向警員主動告知係肇事
    者，而自首犯行願接受審判。
二、案經甲○○訴由臺北市政府警察局中山分局報請臺灣地方法
    院檢察署檢察官偵查起訴。
    理  由
一、按本件被告乙○○所犯係死刑、無期徒刑、最輕本刑為3 年
    以上有期徒刑以外之罪，其於準備程序就前揭被訴事實為有
    罪之陳述，經告知簡式審判程序之旨，並聽取其與公訴人之
    意見後，本院認無不得或不宜改依簡式審判程序進行之處，
    爰依刑事訴訟法第273 條之1 第1 項、第284 條之1 ，裁定
    本件進行簡式審判程序，合先敘明。
二、訊據被告對於上開犯罪事實坦承不諱，並經證人即告訴人甲
    ○○於警詢中證述明確，且有道路交通事故現場圖、道路交
    通事故調查報告(一)、(二)、被告及告訴人之交通事故談話紀錄
    表各1 份、現場照片9 張在卷可稽，而告訴人受有如事實欄
    所載之傷害，亦有告訴人提出馬偕紀念醫院於98年7 月30日
    開立之診斷證明書各1 份附卷可憑。因認被告之自白與事實
    相符，應堪採為認定被告有罪之證據。按汽車行駛時，駕駛
    人應注意車前狀況，並隨時採取必要之安全措施，道路交通
    安全規則第94條第3 項定有明文，被告領有普通小型車駕駛
    執照，並以駕駛小型車為附隨業務，本應遵守上述交通安全
    規則之規定，而依卷附道路交通事故調查報告表(一)所載，事
    故發生時天候為晴，日間自然光線，路面為柏油路面、乾燥
    、無缺陷及障礙物，視距良好，依當時情形並無無法注意之
    情事，依被告之智識、能力，如予稍加注意即能認識且避免
    危險結果之發生，詎竟疏未注意及此，仍貿然前行，致肇生
    本件車禍，告訴人並因此受有上開傷害，是以被告之過失駕
    車行為，與告訴人之受傷結果間，具有相當因果關係至明。
    另按汽車指在道路上不依軌道或電力架線而以原動機行駛之
    車輛（包括機器腳踏車）；汽車倒車時，應顯示倒車燈光或
    手勢後，謹慎緩慢後倒，並應注意其他車輛及行人，道路交
    通安全規則第2 條第1 項第1 款、第110 條亦分別定有明文
    。告訴人雖係自機車停車格內將停放之機車向後退出停車格
    ，惟因退出停車格時需將車尾後倒，使車頭朝車道行進方向
    ，實與倒車相同，自應遵守倒車之交通規則，告訴人倒車時
    未注意車道上來車，有違前揭規定，就本件交通事故之發生
    與有過失，惟被告既有過失，告訴人之過失僅能作為被告量
    刑之參考，無從解免被告過失責任。綜上足認，本件事證明
    確，被告犯行堪以認定，應予依法論科。
三、被告為巨富工業有限公司僱請之員工，負責駕駛公司所有之
    自用小貨車配送食品，此經被告於本院審理時供述在卷，為
    從事業務之人，其駕駛自用小貨車於載運食品配送完畢返回
    公司途中肇事致告訴人受傷，所為係犯刑法第284 條第2 項
    之業務過失傷害罪。又本件車禍發生後，被告隨告訴人前往
    醫院，並在到醫院處理之警員知悉何人為肇事者前，即向警
    員主動告知係肇事者，此有臺北市○○○○○道路交通事故
    肇事人自首紀錄表1 份在卷可證，是被告既於犯罪未發覺前
    即自首而接受裁判，符合自首之規定，應依刑法第62條前段
    之規定，減輕其刑。爰審酌被告為從事駕駛業務之人，未遵
    守道路交通安全規則，違規肇事，致告訴人身體受傷，所為
    實有不該，並斟酌被告犯後坦承犯行，態度良好，及告訴人
    所受傷勢之程度，且本件事故發生告訴人亦與有過失態度等
    一切情狀，量處如主文所示之刑，並諭知易科罰金之折算標
    準，以資懲儆。
據上論斷，應依刑事訴訟法第273 條之1 第1 項、第284 條之1
、第299 條第1 項前段，刑法第284 條第2 項前段、第62條前段
、第41條第1 項前段，刑法施行法第1 條之1 ，判決如主文。
本案經檢察官盧姿如到庭執行職務。
中    華    民    國    99    年    6     月    30    日
                  交通法庭  法  官  林芳華
以上正本證明與原本無異。
如不服本判決應於收受送達後10日內向本院提出上訴書狀，並應
敘述具體理由；其未敘述上訴理由者，應於上訴期間屆滿後20日
內向本院補提理由書（均須按他造當事人之人數附繕）「切勿逕
送上級法院」。
                            書記官  林鈴芬
中    華    民    國    99    年    6     月    30    日
附錄本案論罪科刑法條
刑法第284條
因過失傷害人者，處6 月以下有期徒刑、拘役或5 百元以下罰金
，致重傷者，處1 年以下有期徒刑、拘役或5 百元以下罰金。
從事業務之人，因業務上之過失傷害人者，處1 年以下有期徒刑
、拘役或1 千元以下罰金，致重傷者，處3 年以下有期徒刑、拘
役或2 千元以下罰金。

司法院資訊處製作；財團法人民間司法改革基金會備份。
